臺灣臺中地方法院刑事判決　　　　　　 99年度交訴字第119號
公　訴　人　臺灣臺中地方法院檢察署檢察官
被　　　告　陳志祐
上列被告因過失致死案件，經檢察官提起公訴（98年度偵字第
15272號），嗣因被告就被訴事實為有罪之陳述，經本院告知簡
式審判程序之意旨，並聽取公訴人、被告之意見後，本院合議庭
裁定由受命法官獨任依簡式審判程序審理，判決如下：
    主    文
陳志祐犯過失致人於死罪，處有期徒刑肆月，如易科罰金，以新
臺幣壹仟元折算壹日，緩刑貳年。
    犯罪事實
一、陳志祐於民國97年12月8日晚間駕駛車牌號碼6462-LK自用小
    客車行駛於國道一號高速公路南下路段。嗣有王進達亦於97
    年12月8日22時40分許，駕駛車牌號碼H7─0063號自用小客
    車，行經國道一號高速公路南下184公里100公尺處（臺中市
    南屯區轄內）外側車道，適勞雅傑（檢察官另為不起訴處分
    ）駕駛車牌號碼3V─0872號自用小客車，行經該路段時，因
    所駕駛之自小客車左後輪壓到一根金屬物質（直徑約0.3公
    分，長約5.5公分），造成左後輪爆胎，車體失控向右旋轉
    ，先撞上外側護欄後，又往順時鐘方向，擦撞前方由王進達
    所駕駛自用小客車之左後車身，致王進達所駕駛前開自用小
    客車受撞及後，偏離車道撞上內側護欄，車體再滑行至內側
    車道與中間車道上。旋有國道公路警察局第三警察隊警員白
    有田、施金城駕駛巡邏警車自後方駛來，見勞雅傑將其所駕
    駛之自用小客車由外側車道移至路肩，且該路段有車輛回堵
    之情形，為避免後車追撞，便將巡邏車倒車停放在勞雅傑所
    駕駛前開自用小客車後方約80至100公尺處，並打開警示燈
    警戒。王進達於車輛靜止後，下車站在駕駛座旁之車門，準
    備查看車損情形時，陳志祐駕駛上開車牌號碼6462─LK號自
    用小客車，適經過有警車示警及因車禍造成車輛回堵之路段
    ，乃陳志祐本應注意汽車行駛時，駕駛人應注意車前狀況，
    並應隨時採取必要之安全措施；又應注意行車速度，因道路
    發生臨時障礙，應減速慢行，作隨時停車之準備，而依當時
    天候晴、國道柏油乾燥路面、雖夜間無照明、但道路無缺陷
    、無障礙物、視距良好等情形，客觀上並無不能注意之情事
    ，乃陳志祐竟未減速慢行，復未注意車前狀況，自後追撞王
    進達所駕駛前開自小客車之右側車身，並將原本站在左前車
    門之王進達，撞至內側路肩護欄處。其後林彥吉（檢察官另
    為不起訴處分）又駕駛車牌號碼8671─PR號自小客車自後方
    駛來，亦疏未注意車前狀況，保持行車安全距離，因煞車不
    及，先後追撞陳志祐、王進達所駕駛之前開自小客車（僅有
    車損，並未撞及王進達），造成三輛肇事自小客車佔據該路
    段之中間及外側車道。旋有易正權駕駛車牌號碼109─HF號
    營業大貨車，行經肇事路段前，見肇事車輛停在中間及外側
    車道，隨即減速慢行，並切換至內側車道閃避。而林清俊（
    本院另行通緝中）係百泰交通有限公司（下稱百泰交通公司
    ）之司機，為從事駕駛業務之人，駕駛百泰交通公司所有車
    牌號碼430─HA號營業大貨車，行駛在易正權所駕駛前開自
    小客車之後方，行經肇事路段，未減速慢行，復未注意車前
    狀況，與前車保持安全距離，緊隨前車閃避至內側車道後，
    先追撞易正權所駕駛前開營業大貨車之左後車身，再駛入內
    側路肩，擦撞內側路肩之護欄，並輾壓已倒臥在內側路肩之
    王進達，造成王進達受有肢體多發性外傷導致多重器官衰竭
    死亡。
二、案經內政部警政署國道公路警察局第三警察隊報請臺灣彰化
    地方法院檢察署檢察官代為相驗轉臺灣臺中地方法院檢察署
    檢察官偵查起訴。
    理    由
一、本件係經被告於準備程序期日為有罪之陳述，而經本院合議
    庭裁定由受命法官獨任以簡式審判程序加以審理，則依據刑
    事訴訟法第273條之2、同法第159條第2項之規定，不適用傳
    聞法則有關限制證據能力之相關規定；並得依同法第31 0條
    之2之準用同法第454條之規定製作略式判決書，依法僅需記
    載犯罪事實、證據名稱及應適用之法條，並得以簡略方式為
    之，如認定之犯罪事實、證據及應適用之法條，與檢察官聲
    請簡易判決處刑書或起訴書之記載相同者，得引用之，合先
    敘明。
二、訊據被告陳志祐於上開因駕駛車輛未注意車前狀況及減速慢
    行，致其所駕駛之車輛發生車禍，嗣被害人王進達並因後續
    之車禍，導致因此死亡等事實均坦承不諱，核與勞雅傑、王
    鎰鴻、林彥吉、林清俊、易正權、柯建隆、陳立群、洪佩婷
    及施鴻瑋於警訊之陳述；王清松、林彥吉、勞雅傑、易正權
    、林清俊、白有田、施金城於偵查之陳述；王清松本院準備
    程序之陳述均相一致，並有員林分局道路交通事故現場圖、
    調查報告表（一）（二）、車籍資料、彰化縣警察局現場勘
    查報告、內政部警政署刑事警察局鑑定書1份、肇事現場照
    片數張、臺灣彰化地方法院檢察署勘驗筆錄、相驗屍體證明
    書、驗斷書、430-HA營業大貨車之行車紀錄、中華車輛交通
    事故鑑定技術研究學會函文暨案情分析、車籍資料、酒精測
    試紀錄、地磅單、相驗照片、相驗證明書、現場勘查報告、
    診斷證明書、法醫研究所函、臺灣省臺中市區車輛行車事故
    鑑定委員會分析意見、臺灣省行車事故覆議鑑定委員會函在
    卷可稽，本件被告陳志祐駕駛車輛實有過失，應可認定。又
    按「汽車行駛時，駕駛人應注意車前狀況，並應隨時採取必
    要之安全措施」；又「行車速度...，因道路發生臨時障礙
    ，應減速慢行，作隨時停車之準備」道路交通安全規則第94
    條第3項、第93條第1項第2款分別定有明文，被告駕駛車輛
    自應注意，而依當時天候晴、雖夜間無照明日間、但國道柏
    油乾燥路面、道路乾燥無缺陷、無障礙物、視距良好等情形
    ，此有道路交通事故調查報告表（一）附卷可稽，事發當時
    並無不能注意之情事，乃被告竟疏未注意，致與被害人發生
    車禍，其應注意、能注意而未注意。另本件經檢察官送請中
    華車輛交通事故鑑定技術研究學會鑑定結果，亦認被告陳志
    祐「駕小客車未注意車前狀況，且經過有警車示警及因事故
    車流回堵路段，因視線不佳而又未減速慢行，撞及已肇事在
    先之王車（指被害人王進達車輛）為肇事原因」，此有該研
    究學會函文暨案情分析附於偵查卷可稽，與本院認定之過失
    情節相符，併予敘明。再被害人王進達因本件車禍死亡，亦
    有臺灣彰化地方法院檢察署勘驗筆錄、相驗屍體證明書、驗
    斷書、相驗照片、相驗證明書、法醫研究所函在卷可稽，而
    被害人係因本件車禍死亡，且其死亡之結果與被告之過失駕
    駛行為有相當因果關係，亦堪認定。
三、核被告陳志祐所為，係犯刑法第276條第1項之過失致人於死
    罪。爰審酌被告並無經法院判處有期徒刑之前科，此有臺灣
    高等法院被告前案記錄表可憑，暨被告於本件車禍之過失程
    度非輕，及被告肇事後已與被害人家屬達成和解，另其於本
    院審理中坦承犯行之犯後態度等一切情狀，量處如主文所示
    之刑，並諭知易科罰金之折算標準。再被告前無任何犯罪前
    科，有臺灣高等法院被告前案紀錄表1份附卷可稽，其因一
    時失慎，致罹刑章，於犯罪後，坦承犯行，並已與被害人家
    屬達成和解，徵得其原諒，此經被害人家屬到庭陳述明確，
    可見其已積極彌補過錯，足認被告經此論罪科刑之教訓，當
    知警惕，應無再犯之虞，本院認其所宣告之刑，以暫不執行
    為適當，爰依刑法第74條第1項第1款規定，併宣告緩刑2年
    ，以啟自新。
據上論斷，應依刑事訴訟法第273條之1第1項、第299條第1項前
段，刑法第276條第1項、第41條第1項前段、第74條第1項第1款
，刑法施行法第1條之1，判決如主文。
本案經檢察官戚瑛瑛到庭執行職務。
中    華    民    國   100    年    5     月    6    日
                  刑事第十五庭  法  官  劉國賓
以上正本證明與原本無異。
如不服本判決應於收受判決後10日內向本院提出上訴書狀，並應
敘述具體理由；其未敘述上訴理由者，應於上訴期間屆滿後20日
內向本院補提理由書（均須按他造當事人之人數附繕本）「切勿
逕送上級法院」。
                                書記官  張隆成
中    華    民    國   100    年    5     月    6    日
附錄論罪科刑法條
中華民國刑法第276條
（過失致死罪）
因過失致人於死者，處 2 年以下有期徒刑、拘役或 2 千元以下
罰金。
從事業務之人，因業務上之過失犯前項之罪者，處 5 年以下有
期徒刑或拘役，得併科 3 千元以下罰金。